臺北高等行政法院判決
　　　　　　　　　　　　　　　　　　 93年度訴字第01616號
　　　　　　　　　　　　　　　.
原　　　告　弘宮大飯店有限公司
代　表　人　甲○○（董事長）
被　　　告　財政部臺北市國稅局
代　表　人　張盛和（局長）
訴訟代理人　乙○○
上列當事人間因營利事業所得稅事件，原告不服財政部中華民國
93年3月17日台財訴字第0931300225號訴願決定（案號：第00000
000號），提起行政訴訟。本院判決如下：
　　主  文
原告之訴駁回。
訴訟費用由原告負擔。
　　事  實
一、事實概要：原告民國（下同）88年度營利事業所得稅結算申
    報，原列報營業收入淨額新台幣（下同）12,305,076元，課
    稅所得為361,416元，另臺北市稅捐稽徵處據檢舉查獲原告
    涉嫌於88年銷售勞務金額計2,441,840元（不含稅），短漏
    開統一發票並漏報銷售額2,441,840元，並以88年9月6日北
    市稽法甲字第880250102號函通報被告，被告曾於89年12 月
    28日通知原告提示帳證供核，原告未依規定提示，被告乃依
    據上開通報資料，依所得稅法第83條規定核定其漏報營業收
    入2,441,840元，變更核定營業收入14,746,916元，全年所
    得額為2,813,258元，短漏所得稅額115, 987元，並按所漏
    稅額處罰鍰115,900元。原告不服，申請復查，經被告以92
    年10月23日財北國稅法字第0920246068號復查決定，駁回其
    申請，提起訴願，亦遭決定駁回，遂向本院提起行政訴訟。
二、兩造聲明：
　(一)原告聲明：（原告經通知未到庭，依其起訴狀聲明）訴願決
    定及原處分均撤銷。
　(二)被告聲明：駁回原告之訴。
三、兩造之爭點：
  原告主張本件係員工因勞資糾紛，以不實資料檢舉，被告未予
  詳查，遽予核定漏報營業收入，顯有違誤，是否可採？
　(一)原告主張：
    1.原告代表人年事已高，對於營運狀況並不清楚，亦不知遭
      人檢舉何事項，於緊張害怕的情形下，才在筆錄上簽名。
      對台北市稅捐稽徵處提出的帳單資料影本，不知是否為真
      正。故僅憑筆錄不能做為裁罰依據。
    2.被告所謂帳單資料，是散亂未編序號於其上，亦未標明公
      司行號、名稱，又無標明年度之資料影本，縱認其上原告
      負責人印章為真正，又如何證明為85至88年之帳單資料。
      且檢舉人謝如美係87年12月才至原告處任職櫃臺，對原告
      每日營業收入支出作業不熟悉，又怎可僅憑檢舉人單方面
      說詞，即認定帳單資料真偽？
    3.原告帳單資料，自80年起即改以電腦記帳作業，期中並未
      有以人工記帳方式，故檢舉人提供之資料應是原告80年度
      以前公司資料，被告僅以檢舉人所提供書面資料，即認85
      年以後原告有違章事實，過於草率，再者，檢舉人在原告
      處服務僅屬數月，且因勞資問題向台北市勞委會申訴，則
      檢舉人所述，誠難採為證據，況檢舉人在原告櫃臺服務僅
      幾個月，並未參與公司會計、稅務工作，如何得知其所提
      出帳單資料為85至88年度，故僅憑檢舉人所提帳單資料，
      難認原告有違章事實。
　(二)被告主張：
    1.營利事業所得稅部分：本件原告88年度營利事業所得稅結
      算申報，原列報營業收入淨額12,305,076，另臺北市稅捐
      稽徵處據檢舉查獲原告涉嫌於88年銷售勞務金額計2,441
      ,840 元（不含稅），短漏開統一發票並漏報銷售額 2,
      441,840元，並以88年9月6日北市稽法甲字第 8802530102
      號函通報被告，被告曾於89年12月28日通知原告提示帳證
      供核，原告未依規定提示，被告依據通報資料，乃依所得
      稅法第83條規定核定漏報營業收入2,441,840元，變更核
      定營業收入14, 746,916元，全年所得額為2,813,258 元
      ，短漏所得稅額115,987元，原告雖訴稱係員工因勞資糾
      紛，具狀不實資料檢舉，其營業稅已依行政訴訟法救濟中
      在案，惟經查本案營業稅部分業經鈞院於91年3月26日以
      90 年度訴字第398號判決駁回，原告漏報營業收入2,441,
      840元無訛。茲原告復執前詞提起行政訴訟，自難謂有理
      由，原處分請予維持。
    2.罰鍰部分：本件原告88年度營利事業所得稅結算申報，短
      漏開統一發票並漏報銷售額2,441,840元，案經檢舉人向
      臺北市稅捐稽徵處檢舉，並以88年9月6日北市稽法甲字第
      8802530102號函通報被告，有臺北市稅捐稽徵處88年9 月
      6日北市稽法甲字第8802530102號函、代表人甲○○之談
      話筆錄附卷可資佐證。被告以原告短漏所得稅額115,987
      元，並處以1倍之罰鍰115,900元，申經復查及訴願，維持
      原核定，原告復執前詞提起行政訴訟，自難謂有理由，原
      處分請予維持。
　　理  由
一、本件原告經合法通知，未於言詞辯論期日到場，核無行政訴
    訟法第218條規定準用民事訴訟法第386條所列各款情形，爰
    依同法準用民事訴訟法第385條第1項前段規定，准被告之聲
    請，由其一造辯論而為判決，合先說明。
二、按「納稅義務人應於每年2月20日起至3月底止，填具結算申
    報書，向該管稽徵機關，申報其上1年度內構成綜合所得總
    額或營利事業收入總額之項目及數額，以及有關減免、扣除
    之事實，並應依其全年應納稅額減除暫繳稅額、尚未抵繳之
    扣繳稅額及可扣抵稅額，計算其應納之結算稅額」「納稅義
    務人已依本法規定辦理結算申報，但對依本法規定應申報課
    稅之所得額有漏報或短報情事者，處以所漏稅額兩倍以下之
    罰鍰」；為行為時所得稅法第71條第1項及第110條第1項所
    明定。
三、本件原告88年度營利事業所得稅結算申報，原列報營業收入
    淨額12,305,076元，課稅所得為361,416元，另台北市稅捐
    稽徵處據檢舉查獲原告涉嫌於88年銷售勞務金額計 2,441,
    840 元（不含稅），短漏開統一發票並漏報銷售額 2,441,
    840元，並以88年9月6日北市稽法甲字第 880250102號函通
    報被告，被告曾於89年12月28日通知原告提示帳證供核，原
    告未依規定提示，被告乃依據上開通報資料，依所得稅法第
    83條規定核定其漏報營業收入2,441,840元，變更核定營業
    收入14,746,916元，全年所得額為2,813,258元，短漏所得
    稅額115,987元，並按所漏稅額處罰鍰115,900元。原告不服
    ，循序申請復查，提起訴願，均遭決定駁回，復起訴主張本
    件係員工因勞資糾紛，以不實資料檢舉，被告未予詳查，遽
    以核定漏報營業收入，顯有違誤，詳如其起訴狀事實欄所載
    理由等語。
四、查原告88年度營利事業所得稅結算申報，列報營業收入淨額
    12,305,076元，經被告列管電腦選案，並依台北市稅捐稽徵
    處據檢舉查獲資料，查得原告88年銷售勞務金額計2,441,84
    0元，短漏開統一發票，並漏報銷售額，此有檢舉函、原告
    代表人甲○○於88年7月21日由其記帳人員柯金古陪同在台
    北市稅捐稽徵處之談話筆錄、台北市稅捐稽徵處之稽核報告
    書等資料附原處分卷可稽，違反營業稅法部分亦經本院90年
    度訴字第398號判決原告之訴駁回，原告不服，提起上訴，
    經最高行政法院92年度判字第1342號上訴駁回確定在案，是
    被告核定原告漏報營業收入2,441,840元，變更核定全年營
    業收入14,746,916元，（計算式：12,305,076＋2,441,840
    ），全年所得額為2,813,258元，短漏所得稅額115,987元，
    並按所漏稅額處1倍罰鍰115,900元（計至百元止），揆諸首
    揭規定及說明，自無不合。
五、至於原告訴稱：本件係員工因勞資糾紛，以不實資料檢舉云
    云，查原告代表人甲○○於前述談話筆錄對於稅務人員提示
    之原告每日營收明細影本，業已辨認屬原告每日收支情形無
    誤，且承認違章願意受罰，被告據以核定補稅處罰，洵屬有
    據，原告所訴，顯不足採。
六、綜上說明，本件被告就原告88年度營利事業所得稅之補稅裁
    罰處分，核無違誤，訴願決定，予以維持，亦無不合，原告
    起訴意旨，非有理由，經通知亦未到庭說明，或提出對其有
    利之新證據，本件原告之訴，應予駁回。
七、據上論結，本件原告之訴為無理由，依行政訴訟法第218條
    、第98條第3項前段，民事訴訟法第385條第1項前段，判決
    如主文。
中　　華　　民　　國　　94　　年　 　4　　月　  28 　 日
            第 三 庭 審 判 長　 法    官  王立杰
                              　法    官  胡方新
                              　法    官  黃本仁
上為正本係照原本作成。
如不服本判決，應於送達後二十日內，向本院提出上訴狀並表明
上訴理由，如於本判決宣示後送達前提起上訴者，應於判決送達
後二十日內補提上訴理由書（須按他造人數附繕本）。
中　　華　　民　　國　　94　　年　 　4　　月　  29 　 日
            　　  　　　　  　　書 記 官  姚國華
